臺灣臺北地方法院交通事件裁定　　　　　　　　　　九十年度交聲字第一０一七號
　　異議人即
　　受處分人　甲○○
右列受處分人因違反道路交通管理處罰條例案件，對於台北市交通事件裁決所中華民
國九十年四月二日所為之處分（原處分案號：北市裁三字第駕裁二二－Ｚ00000
000號），聲明異議，本院裁定如左：
    主      文
異議駁回。
    理      由
一、按汽車行駛高速公路，不得有左列行為：．．．三、在加速車道、減速車道或單
    車道之匝道上超越前車或倒車，高速公路交通管制規則第九條第一項第三款定有
    明文，又汽車行駛於高速公路，而不遵管制之規定者，處汽車駕駛人新台幣（以
    下同）三千元以上六千元以下罰鍰，道路交通管理處罰條例（民國九十年一月十
    七日總統修正公布之道路交通管理處罰條例部分條文，其施行日期依同條例第九
    十三條規定須由行政院以命令定之，而行政院係於九十年四月三日以台九十交字
    第０一九三一七號令發布修正後之該條例自九十年六月一日起施行，故以下所述
    及之本條例，如無特別註明，乃係修正生效後之新法，而於敘述上如係九十年一
    月十七日修正，同年六月一日生效施行前之該條例，則會在該條例下加註【舊法
    】以資辨明，惟本件以下所述及之道路交通管理處罰條例第三十三條第一項規定
    並未在該條例於九十年一月十七日公布時，作任何之修正，故本件以下所稱之該
    條例第三十三條第一項，即無區分新舊法之必要）第三十三條第一項定有明文，
    而汽車駕駛人駕駛汽車違反道路交通管理處罰條例第三十三條規定者，除應依該
    條所規定之罰鍰處罰外，並予記違規點數一點，道路交通管理處罰條例第六十三
    條第一項第一款亦定有明文。
二、本件受處分人即異議人甲○○於八十九年十一月三日下午五時四十八分許，駕駛
    其所有車號ＨＹ－七六九九號自用小客車，沿國道一號道路即中山高速公路北上
    行駛，途經該路段北上四一公里處，竟在該處路段之加速車道上超越前車行駛，
    適為在該處執勤之內政部警政署國道公路警察局第一警察隊泰山分隊員警李德龍
    發現，乃將受處分人攔停，並以受處分人有違反前揭道路交通管理處罰條例第三
    十三條第一項規定之行為掣單舉發，舉發通知單當場由受處分人簽名收受，而因
    受處分人未於舉發通知單上所載應到案日期八十九年十一月十八日前到案，原處
    分機關乃依前揭道路交通管理處罰條例第三十三條第一項、第六十三條第一項第
    一款及違反道路交通管理事件統一裁罰標準及處理細則第四十四條第一項規定於
    九十年四月二日逕行裁處異議人罰鍰六千元並予記違規點數一點（原處分機關於
    裁決書之舉發違反法條欄漏引道路交通管理處罰條例第六十三條第一項第一款規
    定，應於此補充更正）。
三、受處分人經合法傳喚未於本院所指定之九十年十月二十二日期日到庭，據其所提
    出之聲明異議意旨狀，其聲明異議意旨略以：我被警察舉發之地點並無任何管制
    措施，何來不遵管制規定之違法云云，惟查：
    受處分人於前述時地駕駛前揭車號有在加速車道上超越前車行駛之違規事實，業
    據證人即開單告發受處分人之員警李德龍於本院九十年十月二十二日調查時，以
    具結擔保其供述之真實性並在負擔偽證罪之心理處罰狀態下供稱：（問：提示舉
    發單，本件是你舉發？）是；（問：舉發情形？）本件舉發地點是北上四十一公
    里林口交流道，受處分人是利用要下林口交流道的加速車道超車，受處分人並沒
    有要下林口交流道，他利用加速車道從前方車子的右側超車後，再插隊進入主線
    車道，因為當時塞車，所以我們取締他違規（當日訊問筆錄參照），按證人李德
    龍乃為原處分機關所認定受處分人有前開違規行為之原證人，其並到庭在本院法
    官面前以言詞供述本件訴訟上之待證事實－即受處分人有前開違規事實，本院由
    其上開供述已得有受處分人確有上開違規行為之心證，且於本件卷存證據資料內
    並無任何積極證據足以證明證人李德龍上開供述係屬虛偽，亦無有足以令人顯信
    李德龍其供述為不可採之品性證據或前科證據存在，本院自不得僅以證人為本件
    開單告發受處分人之員警而全盤抹煞其在訴訟上所具有之原證人資格，而受處分
    人對前開證人之供述並無法舉出或請本院調查任何對其有利之證據資料，以使本
    院對證人所供述受處分人違規之事實產生任何合理之懷疑，且交通警察掣單舉發
    違反道路交通管理處罰條例所列之違規事實，本質上為行政處分，係公務員基於
    職務上之權力，依法就特定之具體事件所為之具公法上效果之單方面行政行為，
    基於公務員為公法上行為具有公信力之原則，該行政行為當可被推定為真正，其
    據以依法處分之事實認定亦為正確無誤，從而本件異議人既未能提出證據以資證
    明其確無違規行為，僅空言稱並未在前述地點之高速公路加速車道上超越前車，
    尚難認其辯解為可採，本件事證明確，受處分人之違規行為堪以認定。
四、綜上所述，受處分人確有在前揭時間在高速公路之加速車道上超越前車行駛之違
    規行為，且受處分人未依限自行到案，從而原處分機關依前揭道路交通管理處罰
    條例第三十三條第一項、第六十三條第一項第一款及違反道路交通管理事件統一
    裁罰標準及處理細則第四十四條第一項規定逕行裁處異議人罰鍰六千元並予記違
    規點數一點，核無違誤，本件受處分人之異議為無理由，自應將其異議駁回。
據上論斷，應依道路交通案件處理辦法第十九條，裁定如主文。
中      華      民      國    九十一    年      三      月    二十九    日
                                      臺灣臺北地方法院交通法庭
                                          法  官  葉  建  廷
右正本證明與原本無異。
如不服本裁定，應於裁定送達後五日內向本院提出抗告狀。
                                          書記官  許  婉  如
中      華      民      國    九十一    年      三      月    二十九    日
